【裁判字號】    89,上易,2244
【裁判日期】    890427
【裁判案由】    違反商標法
【裁判全文】
臺灣高等法院刑事判決                          八十九年度上易字第二二四四號
    上  訴  人  臺灣士林地方法院檢察署檢察官
    被      告  甲○○
    選任辯護人  謝恩華
右上訴人因被告違反商標法案件，不服臺灣士林地方法院八十九年度易字第一九○號
，中華民國八十九年四月二十七日第一審判決（起訴案號：臺灣士林地方法院檢察署
八十八年度偵字第八○五四號）提起上訴，本院判決如左：
    主  文
上訴駁回。甲○○緩刑參年。
    事實及理由
一、本案經本院審理結果，認第一審判決對被告甲○○連續明知為意圖欺騙他人，於
    同一商品，使用相同於他人註冊商標之圖樣之商品而販賣，判處有期徒刑三月，
    併科罰金新台幣四萬元，有期徒刑如易科罰金，罰金如易服勞役均以三佰元（即
    新台幣九佰元）折算壹日，另扣案之仿冒附表商標圖樣之牛仔褲六十七件均沒收
    ，核無不當，應予維持，並引用第一審判決書記載之事實、證據及理由。
二、檢察官循告訴人麗美司徒勞斯公司聲請上訴意旨略以：系爭仿冒牛仔褲背面口袋
    之皮革頂端，偽載告訴人公司名稱，且於仿冒品背面口袋上之閃電紙標，偽載原
    產證明文字，均屬行使偽造私文書，原審就此被告部分犯行未予論罪，尚有違誤
    云云。
三、惟查：按刑法上之行使偽造私文書，必須提出偽造之文書，本於該文書之內容有
    所主張方得成立；又所謂行使偽造之文書，乃依文書之用法，以之充作真正文書
    而加以使用之意，故必須行為人就所偽造文書之內容向他方有所主張，始足當之
    ，最高法院四十七年台上字第一○四八號、七十二年台上字第四七○九號分別著
    有判例可資參照。本件系爭牛仔褲，雖於背面口袋之皮革頂端，偽載告訴人公司
    名稱，且於背面口袋上之閃電紙標，偽載原產證明文字，然被告並非系爭仿冒牛
    仔褲之製造者，其販入系爭仿冒牛仔褲，僅係欲將該仿冒牛仔褲混充真品而賣出
    ，其並未另就告訴人公司名稱及原產證明文字充作真正文書而有所主張（以仿冒
    牛仔褲冒充係告訴人所製造之真品牛仔褲，已包含於違反商標法犯行之內），於
    法尚不得執被告所販賣之仿冒牛仔褲上含有告訴人公司名稱及原產證明文字，即
    遽認被告就非其所為而附於仿冒牛仔褲上之告訴人公司名稱及原產證明文字另有
    所主張，而以行使偽造私文書之罪相繩。綜上所述，檢察官於原審判決後，一反
    其於本件起訴時在起訴書末就被告所涉行使偽造私文書罪嫌部分，認被告意在販
    賣牛仔褲本身，非就文書加以主張，並無行使偽造私文書犯意之認定，而循告訴
    人之聲請提起本件上訴，於法洵有未妥而無可採，其執此上訴意旨，指摘原判決
    不當，求予撤銷改判，為無理由，應予駁回。
四、末查被告前未曾受有期徒刑之宣告，此有本院被告全國前案紀錄表附於原審卷可
    稽，被告經此刑之宣告，當知所警惕，而無再犯之虞，是本院認本件原審就被告
    所為之刑之宣告，以暫不執行為適當，爰併為被告緩刑三年之諭知，以勵自新。
據上論斷，應依刑事訴訟法第三百七十三條、第三百六十八條，刑法第七十四條第一
款，判決如主文。
本案經檢察官覃正祥到庭執行職務。
中    華    民    國    八十九    年      八        月       十五       日
                          臺灣高等法院刑事第二庭
                              審判長法  官  戴  章  甫
                                    法  官  周  占  春
                                    法  官  林  銓  正
右正本證明與原本無異。
檢察官如不服本判決應於收受送達後十日內向本院提出上訴書狀，其未敘述上訴之理
由者並得於提起上訴後十日內向本院補提理由書（均須按他造當事人之人數附繕本）
。
                                    書記官  吳  美  貞
中    華    民    國    八十九    年      八        月       十七       日
附錄：本案論罪科刑法條全文
商標法第六十三條
明知為前條商品而販賣、意圖販賣而陳列、輸出或輸入者，處一年以下有期徒刑、拘
役或科或併科新台幣五萬元以下罰金。
商標法第六十四條
犯前二條之罪所製造、販賣、陳列、輸出或輸入之商品不問屬於犯人與否，沒收之。


司法院資訊處製作；財團法人民間司法改革基金會備份。
